【裁判字號】    90,易,874
【裁判日期】    900711
【裁判案由】    毒品危害防制條例
【裁判全文】
臺灣臺南地方法院刑事判決                            九十年度易字第八七四號
    公  訴  人  臺灣台南地方法院檢察署檢察官
    被      告  甲○○
右列被告因違反毒品危害防制條例案件，經檢察官提起公訴（八十九年度偵字第一四
二一三號），本院判決如左：
  主  文
甲○○連續施用第一級毒品，處有期徒刑柒月，扣案第一級毒品海洛因壹包（含袋重
零點玖公克）沒收銷燬，注射針筒壹支、針頭貳支均沒收。又連續施用第二級毒品，
處有期徒肆月，扣案第二級毒品安非他命壹包（含袋重玖點參公克）沒收銷燬。應執
行有期徒刑捌月，扣案第一級毒品海洛因壹包（含袋重零點玖公克）、第二級毒品安
非他命壹包（含袋重玖點參公克）均沒收銷燬，注射針筒壹支、針頭貳支均沒收。
    事  實
一、甲○○前因施用第二級毒品安非他命案件，經觀察、勒戒後，認無繼續施用毒品
    之傾向，由台灣台南地方法院檢察署檢察官於民國八十七年八月四日，以八十七
    年度偵字第七四二五號不起訴處分確定後，復因施用第二級毒品安非他命案件，
    經觀察、勒戒後，認有繼續施用毒品之傾向，經送強制戒治，已於八十九年五月
    十二日戒治期滿。嗣甲○○復基於概括犯意，自八十九年七月間某日起至同年十
    二月十七日止，連續在台南縣西港鄉○○路一一七巷七弄五號住處及台南市允頌
    汽車賓館等處施用第一級毒品海洛因及第二級毒品安非他命，為警八十九年十二
    月二十一日下午六時許，在高雄市○○路○段五八二號旁之停車場查獲，並扣得
    第一級毒品海洛因一小包（含袋重○．九○公克）、第二級毒品安非他命一包（
    含袋重九．三公克）及注射針筒一支、針頭二支。
二、案經台南縣警察局佳里分局報告及台灣台南地方法院檢察署檢察官自動檢舉偵辦
    及自動發覺併予審酌。
    理  由
一、右揭犯罪事實業經被告甲○○於警訊及檢察官偵查中、本院審理時均自白不諱，
    並有第一級毒品海洛因一小包（含袋重○．九○公克）、第二級毒品安非他命一
    包（含袋重九．三公克）及注射針筒一支、針頭二支扣案可資佐證，復有台南市
    衛生局檢驗成績書、台灣檢驗科技股份有限公司濫用藥物尿液檢驗報告、台灣台
    南地方法院檢察署八十七年度偵字第七四二五號不起訴處分書及台灣高等法院被
    告全國前案紀錄表、台灣台南地方法院檢察署刑案資料查註紀錄表各一份附卷可
    稽，被告自白核與事實相符，本件事證明確，被告犯行堪予認定。
二、按海洛因係第一級毒品，安非他命係第二級毒品，毒品危害防制條例第二條第一
    項第一款、第二款分別定有明文。核被告施用海洛因及安非他命之犯行，各係犯
    毒品危害防制條例第十條第一項之施用第一級毒品罪及同條例第十條第二項之施
    用第二級毒品罪。其施用第一、二級毒品前後之持有毒品行為，均應為高度之施
    用行為所吸收，不另論罪。被告其施用第一、二級毒品之犯行，各時間密接、犯
    罪構成要件相同，顯均係基於概括犯意反覆為之，各應依連續犯規定論以一罪，
    並皆依法加重其刑。被告所犯上開二罪間，犯意各別，行為亦殊，應分論併罰。
    爰審酌被告曾因施用毒品而受矯正，竟於短期內再施用海洛因及安非他命，然其
    施用毒品，僅戕害其自身身心，尚未生巨大危害於整體社會，及其犯罪之動機、
    目的、手段、其品行智識程度、生活狀況、犯罪後態度等一切情狀，量處如主文
    所示之刑，及定應執行之刑，以資懲儆。扣案第一級毒品海洛因一小包（含袋重
    ○．九○公克）、第二級毒品安非他命一包（含袋重九．三公克），應依毒品危
    害防制條例第十八條第一項前段規定沒收銷燬之。另扣案注射針筒一支、針頭二
    支，則為被告所有供施用第一級毒品海洛因犯罪或預備犯罪所用之物，應依刑法
    第三十八條第一項第二款規定，併宣告沒收之。
三、另本件公訴人原起訴被告甲○○於八十九年十二月初某日，在台南市○○街二十
    二號曹清水住處，明知案外人曹清水（本院另案審理）所交付之第一級毒品海洛
    因○．九公克及安非他命九．三公克，分別係毒品危害防制條例所管制之第一級
    、第二級毒品安非安命，仍予收受而持有。嗣於八十九年十二月二十一日十八時
    三十分許，在高雄市○○○路五八二號旁之停車場為警查獲，並扣得上開海洛因
    ○．九公克及安非他命九．三公克，因認被告涉犯毒品危害防制條例第十一條第
    一項之持有第一級毒品及同法條第二項之持有第二二級毒品罪嫌等語。惟檢察官
    於本件起訴後，雖於九十年五月二十四日，以台灣台南地方法院檢察署九十年度
    毒偵字第三三三號及第三九八號起訴被告有自八十九年七月間某日起至同年十二
    月十七日止，連續在台南縣西港鄉○○路一一七巷七弄五號住處及台南市允頌汽
    車賓館等處施用第一級毒品海洛因及第二級毒品安非他命，為警於八十九年十二
    月二十一日下午六時許，在高雄市○○路○段五八二號旁之停車場查獲（起訴書
    誤載被告另於八十九年十二月十八日下午三時，在台南市允頌汽車賓館為警查獲
    ），並扣得第一級毒品海洛因一小包（含袋重○．九公克）、第二級毒品安非他
    命一包（含袋重九．三公克）之事實（業經本院調閱查核無訛，並有起訴書一份
    附卷可參），然查此部分施用第一、二級毒品之事實與本件起訴持有第一、二級
    毒品之事實，屬事實上同一案件，依刑事訴訟法第二百六十七條「檢察官就犯罪
    事實一部起訴者，其效力及於全部。」之規定，本件持有第一、二級毒品部分既
    先起訴及繫屬，其效力自及於後起訴之施用第一、二級毒品部分，是上揭被告施
    用第一、二級毒品之犯行，雖未為起訴書所論列，惟此與前揭持有第一、二級毒
    品部分為實質上同一案件，為起訴效力所及，本院依法自應予以審究，附此敘明
    。
據上論斷，應依刑事訴訟法第二百九十九條第一項，毒品危害防制條例第十條第一項
、第二項、第十八條第一項前段，刑法第十一條前段、第五十六條、第五十一條第一
項第五款、第三十八條第一項第二款，判決如主文。
中      華      民      國      九十    年      七      月    十一      日
                              臺灣臺南地方法院刑事第五庭
                                  法官   謝瑞龍
右正本證明與原本無異。
如不服本判決，應於送達後十日內向本院提出上訴狀。
                                  書記官 黃國晉
中      華      民      國      九十    年      七      月    十一      日
附錄本案論罪科刑法條全文：
毒品危害防制條例第十條
施用第一級毒品者，處六月以上五年以下有期徒刑。
施用第二級毒品者，處三年以下有期徒刑。


司法院資訊處製作；財團法人民間司法改革基金會備份。
